臺灣南投地方法院刑事判決
111年度審交易字第27號
公  訴  人  臺灣南投地方檢察署檢察官 
被      告  洪英傑


指定辯護人  本院公設辯護人許定國  
上列被告因公共危險案件，經檢察官提起公訴（111年度偵字第1
16號），被告於準備程序中就被訴事實為有罪之陳述，檢察官聲
請改依協商程序而為判決，本院合議庭裁定由受命法官獨任進行
認罪協商程序，判決如下：
    主      文
洪英傑駕駛動力交通工具而吐氣所含酒精濃度達每公升零點二五
毫克以上，累犯，處有期徒刑陸月，如易科罰金，以新臺幣壹仟
元折算壹日。
    事實及理由
一、洪英傑於民國110年12月19日下午5時許，在南投縣草屯鎮中
    山街附近飲用酒類後，竟基於酒後駕車之犯意，於同日下午
    6時10分許，自上開飲酒處騎乘車牌號碼000-000號普通重型
    機車行駛於道路。嗣於同日晚間6時33分許，洪英傑駕車行
    至南投縣○○鎮○○路0段000○0號前時，因不勝酒力自摔倒地受
    傷，經警據報前往處理，發現洪英傑身上充斥濃厚酒味，顯
    有飲酒跡象，遂於同日晚間7時11分許，對其施以吐氣酒精
    濃度測試，測得其吐氣所含酒精濃度達每公升1.19毫克，而
    查悉上情。
二、證據：
　㈠被告洪英傑於警詢、偵訊及本院審理時之自白。
　㈡南投縣政府警察局草屯分局中正派出所當事人酒精測定紀錄
    表、財團法人台灣商品檢測驗證中心呼氣酒精測試器檢定合
    格證書、道路交通事故現場圖、車輛詳細資料報表、南投縣
    政府警察局舉發違反道路交通管理事件通知單各1份、現場
    暨監視器翻拍照片共12張。　
三、本案經檢察官與被告於審判外達成協商之合意，且被告已認
    罪，其合意內容如主文所示。又上開協商合意並無刑事訴訟
    法第455條之4第1項所列情形之一，檢察官聲請改依協商程
    序而為判決，本院爰不經言詞辯論，於協商合意範圍內為協
    商判決。
四、附記事項：　
　㈠按行為後法律有變更者，適用行為時之法律。但行為後之法
    律有利於行為人者，適用最有利於行為人之法律，刑法第2
    條第1項定有明文。查被告行為後，刑法第185條之3第1項業
    於111年1月28日修正公布，並自同年月30日施行生效。修正
    前刑法第185條之3第1項原規定：「駕駛動力交通工具而有
    下列情形之一者，處2年以下有期徒刑，得併科20萬元以下
    罰金：一、吐氣所含酒精濃度達每公升零點二五毫克或血液
    中酒精濃度達百分之零點零五以上。二、有前款以外之其他
    情事足認服用酒類或其他相類之物，致不能安全駕駛。三、
    服用毒品、麻醉藥品或其他相類之物，致不能安全駕駛。」
    ，修正後刑法第185條之3第1項則規定：「駕駛動力交通工
    具而有下列情形之一者，處3年以下有期徒刑，得併科30萬
    元以下罰金：一、吐氣所含酒精濃度達每公升零點二五毫克
    或血液中酒精濃度達百分之零點零五以上。二、有前款以外
    之其他情事足認服用酒類或其他相類之物，致不能安全駕駛
    。三、服用毒品、麻醉藥品或其他相類之物，致不能安全駕
    駛。」，經比較新舊法之結果，修正後之規定並未較有利於
    被告，則依刑法第2條第1項規定，自應適用修正前刑法第18
    5條之3第1項規定論處。　
　㈡被告前因酒後駕車之公共危險案件，經本院以108年度投交簡
    字第53號判決判處有期徒刑5月確定；又因酒後駕車之公共
    危險案件，經本院以108年度投交簡字第237號判決判處有期
    徒刑5月確定。而上開案件，繼經本院以108年度聲字第845
    號裁定定應執行有期徒刑9月確定，被告並於109年6月22日
    徒刑執行完畢出監等情，有臺灣高等法院被告前案紀錄表在
    卷可稽，其受徒刑執行完畢後，5年以內故意再犯本件有期
    徒刑以上之罪，為累犯。復參酌被告所犯本案為故意犯酒後
    駕車之公共危險罪，與前案所犯罪質相同，是其對前次刑罰
    反應力顯然薄弱，倘加重其最低法定本刑，尚無司法院釋字
    第775號解釋所示之罪刑不相當情形，故依刑法第47條第1項
    規定加重其刑，於法無違。　
五、應適用之法條：
    刑事訴訟法第455條之2第1項第1款、第455條之4第2項、第4
    55條之8、第454條第1項，刑法第2條第1項、修正前刑法第1
    85條之3第1項第1款、刑法第47條第1項、第41條第1項前段
    ，刑法施行法第1條之1第1項。　　
六、協商判決除有刑事訴訟法第455條之4第1項第1款於本訊問程
    序終結前，被告撤銷協商合意或檢察官撤回協商聲請者；第
    2款被告協商之意思非出於自由意志者；第4款被告所犯之罪
    非第455條之2第1項所定得以聲請協商判決者；第6款被告有
    其他較重之裁判上一罪之犯罪事實者；第7款法院認應諭知
    免刑或免訴、不受理者情形之一，及違反同條第2項「法院
    應於協商合意範圍內為判決；法院為協商判決所科之刑，以
    宣告緩刑、2年以下有期徒刑、拘役或罰金為限」之規定者
    外，不得上訴。
七、如不服本判決，且有前述得上訴之理由，得自收受判決送達
    翌日起20日內向本院提出上訴狀（應附繕本），上訴於第二
    審法院。
本案經檢察官黃慧倫提起公訴，檢察官吳宣憲到庭執行職務。
中　　華　　民　　國　　111 　年　　4 　　月　　26　　日
　　　　　　　　　刑事第四庭  法　官　  蔡霈蓁
以上正本證明與原本無異。
　　　　　　　　　　　　　　　書記官　　郭勝華　　　　　
中　　華　　民　　國　　111 　年　　4 　　月　　26　　日

附錄本案論罪科刑法條：
修正前中華民國刑法第185條之3
駕駛動力交通工具而有下列情形之一者，處2年以下有期徒刑，
得併科20萬元以下罰金：
一、吐氣所含酒精濃度達每公升零點二五毫克或血液中酒精濃度
    達百分之零點零五以上。
二、有前款以外之其他情事足認服用酒類或其他相類之物，致不
    能安全駕駛。
三、服用毒品、麻醉藥品或其他相類之物，致不能安全駕駛。
因而致人於死者，處3年以上10年以下有期徒刑；致重傷者，處1
年以上7年以下有期徒刑。
曾犯本條或陸海空軍刑法第54條之罪，經有罪判決確定或經緩起
訴處分確定，於五年內再犯第1項之罪因而致人於死者，處無期
徒刑或5年以上有期徒刑；致重傷者，處3年以上10年以下有期徒
刑。